【裁判字號】    89,訴,30
【裁判日期】    890309
【裁判案由】    偽造文書等
【裁判全文】
臺灣桃園地方法院刑事判決                            八十九年度訴字第三號
    公  訴  人  臺灣桃園地方法院檢察署檢察官
    被      告  甲○○○ＧＫＲ.
右列被告因偽造文書案件，經檢察官提起公訴（八十八年度偵字第一六二一三號），
本院判決如左：
        主  文
甲○○○ＧＫＲＡＴＨＯＫ  ＳＯＤＳＡＩ連續行使偽造私文書，足以生損害於公眾
及他人，處有期徒刑伍月，並應於刑之執行完畢或赦免後，驅逐出境。
民國八十七年十月二十一日中華民國入境登記表（編號0000000000號）及
扣案之民國八十八年十月十六日中華民國出境登記表（編號0000000000號
）上署名為「ＩＮＴＡ  ＷＯＲＡＷＩＴ」之署押計貳枚（每紙壹枚），及扣案之泰
國護照壹本（護照號碼：Ｎ３６６９４２號）均沒收。
        事  實
一、甲○○○ＧＫＲＡＴＨＯＫ  ＳＯＤＳＡＩ（以下簡稱ＳＯＤＳＡＩ）係泰國籍
    人，因年齡過小資格不符，為圖前來臺灣工作，竟由其父於泰國某地向某仲介公
    司購買乙本署名ＩＮＴＡ  ＷＯＲＡＷＩＴ之泰國護照（護照號碼：Ｎ３６６９
    ４２號），並由該仲介公司持前述該本署名ＩＮＴＡ  ＷＯＲＡＷＩＴ之泰國護
    照向我國駐泰國臺北經濟貿易辦事處人員申請停留簽證，使承辦該職務之我國公
    務員，在其職務上所掌管於我國境內停留之停留簽證，戳蓋於上開護照上並予以
    核發停留簽證，足以生損害於前述經濟貿易辦事處對於停留簽證核發管理之正確
    性及ＩＮＴＡ  ＷＯＲＡＷＩＴ本人。
二、俟ＳＯＤＳＡＩ取得前述經濟貿易辦事處所核發之停留簽證後，旋基於行使使公
    務員登載不實（停留簽證部分）、行使偽造私文書（中華民國入境旅客申報單及
    中華民國入、出境登記表）之概括犯意，及使公務員登載不實、違反入境限制規
    定之犯意，先於八十七年十月二十一日，由泰國搭乘國泰航空公司ＣＸ４００號
    班機，於同日下午四時零五分許，自桃園國際機場入境臺灣，並持前述署名為Ｉ
    ＮＴＡ  ＷＯＲＡＷＩＴ之泰國護照及前述使公務員登載不實之停留簽證，另偽
    造填寫乙紙屬私文書性質，署名為ＩＮＴＡ  ＷＯＲＡＷＩＴ之中華民國入境登
    記表（編號：0000000000號），在桃園國際機場入境查驗檯，向內政
    部警政署航空警察局（以下簡稱航警局）證照查驗隊人員提出行使之，使不知情
    之航警局證照查驗隊人員將此不實之證照號碼、基本資料及班機代號等入境事項
    登載輸入於職務上所掌之公文書（電腦）上，繼於同日下午四時二十八分許，在
    前址桃園國際機場，復偽造填寫乙紙屬私文書性質，署名為ＩＮＴＡ  ＷＯＲＡ
    ＷＩＴ之中華民國入境旅客申報單，隨並向財政部臺北關稅局行李檢查人員提出
    行使之（ＳＯＤＳＡＩ向財政部臺北關稅局人員行使偽造中華民國入境旅客申報
    單部分，公訴人漏未起訴），足以生損害於航警局對於入境管理之正確性、財政
    部臺北關稅局對於旅客申報事項查核之正確性及ＩＮＴＡ  ＷＯＲＡＷＩＴ本人
    ，俟ＳＯＤＳＡＩ入境臺灣後，即受僱於永鋒營造工程有限公司，在苗栗縣通霄
    鎮○○里○鄰○○路二一六號，從事建築工人之工作，迨八十八年十月十六日，
    ＳＯＤＳＡ為返國探親，擬搭乘中華航空公司編號ＣＩ６９５號班機返回泰國，
    而於八十八年十月十六日中午十二時十分許，ＳＯＤＳＡＩ復承前行使使公員登
    載不實及行使偽造私文書之概括犯意，持前述使公務員登載不實之停留簽證，另
    偽造填寫乙紙署名為ＩＮＴＡ  ＷＯＲＡＷＩＴ之中華民國出境登記表（編號：
    0000000000號），在桃園國際機場出境查驗檯，復向航警局證照查驗
    隊人員提出行使之，足以生損害於航警局對於出境管理之正確性及ＩＮＴＡ  Ｗ
    ＯＲＡＷＩＴ本人，嗣因為警當場識出ＳＯＤＳＡＩ所持交之該本泰國護照相片
    與ＳＯＤＳＡＩ本人容貌不符，而為警當場查獲，並扣得ＳＯＤＳＡＩ所有之該
    本署名ＩＮＴＡ  ＷＯＲＡＷＩＴ之泰國護照（護照號碼：Ｎ３６６９４２號）
    及乙紙中華民國出境登記表（編號：0000000000號號），始知上情。
三、案經內政部警政署航空警察局報請臺灣桃園地方法院檢察署檢察官偵查起訴。
      理  由
一、訊據被告ＳＯＤＳＡＩ對於右揭犯罪事實，迭於警、偵訊及本院八十九年二月二
    十四日審理中坦承不諱，復有署名為ＩＮＴＡ  ＷＯＲＡＷＩＴ之泰國護照（護
    照號碼：Ｎ３６６９４２號）乙本扣案足憑，更有中華民國入、出境登記表計二
    紙（編號：0000000000號）在卷足佐，復且亦有旅客入出境紀錄查詢
    〈旅客基本基料〉乙紙在卷足參，是本件事證明確，被告犯行洵堪認定，應予依
    法論科。
二、核被告所為，(1)、關於持前揭使我國駐泰國經濟貿易辦事處管理簽證之公務員登
    載不實事項之停留簽證向航警局證照查驗隊人員提出行使部分，係犯刑法第二百
    十六條、第二百十四條行使使公務員登載不實罪；(2)、又前揭使航警局證照查驗
    隊人員登載不實事項部分（證照號碼、基本資料及班機代號等入境事項），係犯
    刑法第二百十四條使公務員登載不實罪；(3)、繼冒用ＩＮＴＡ  ＷＯＲＡＷＩＴ
    名義填具偽造中華民國入、出境登記表及中華民國入境旅客申報單，並分別向航
    警局證照查驗隊人員及財政部臺北關稅局行李檢查人員提出行使部分，係另犯刑
    法第二百十六條、第二百十條之行使偽造私文書罪；(4)、復且，被告未經許可進
    入我國臺灣國境，係犯入出國及移民法第五十四條之罪，又關於被告前揭行使偽
    造私文書部分（中華民國入、出境登記表及中華民國入境旅客申報單），其偽造
    ＩＮＴＡ  ＷＯＲＡＷＩＴ署押行為部分，為其偽造私文書之部分、階段行為，
    組成其偽造私文書行為之一部分，再被告偽造私文書後，復提出加以行使，偽造
    之低度行為，復為行使之高度吸收，均不另論罪，再被告先後二次（八十七年十
    月二十一日及八十八年十月十六日）行使使公務員登載不實文書，先後三次（八
    十七年十月二十一日二次，乙次向航警局證照查驗隊人員，另乙次向財政部臺北
    關稅局人員，及八十八年十月十六日向航警局證照查驗隊人員）行使偽造私文書
    之犯行，均時間緊接，手法相同，觸犯犯罪構成要件相同之罪名，顯均係基於概
    括犯意為之，應分別依刑法第五十六條連續犯之規定，皆以一罪論，並均依法加
    重其刑，又被告所犯上述各罪間，有方法結果之牽連關係，應依刑法第五十五牽
    連犯之規定，從一重之行使偽造私文書罪處斷。再公訴人固漏未就被告行使偽造
    中華民國入境旅客申報單（私文書）之犯行據以起訴，惟因該次犯行，與公訴人
    起訴並經本院判決有罪部分有連續犯裁判上一罪之關係，本院自得併予審理，在
    此敘明。復查，入出國及移民法業於八十八年五月二十一日經總統公布，並經行
    政院依同法第七十條之規定，公告於同日施行，本件被告ＳＯＤＳＡＩ入境臺灣
    國境時，固在入出國及移民法生效施行之前，惟於本件裁判時，入出國及移民法
    業已生效施行，因入出國及移民法為國家安全法第第六條第一項之特別規定，且
    經比較入出國及移民法第五十四條與國家安全法第六條第一項之法定刑度，俱為
    同一，依刑法第二條第一項前段之規定，自應依入出國及移民法第五十四條之規
    定，對被告未經許可進入我國臺灣國境之犯行，加以處斷，是公訴人認應依國家
    安全法第六條第一項論處，尚有未洽，附此敘明。爰審酌被告之犯罪動機、目的
    、手段，及其品性、生活狀況、智識程度、犯罪所生危害，及犯罪後已坦承犯行
    ，犯罪後態度尚稱良好等一切情狀，量處如主文所示之刑，以資懲戒，末且被告
    為外國人（泰國人），此節業據被告供承在卷，其因偽造文書罪，受本件有期徒
    刑刑之宣告，並依刑法第九十五條之規定，於刑之執行完畢或赦免後，驅逐出境
    ，附此敘明。
三、扣案署名為ＩＮＴＡ  ＷＯＲＡＷＩＴ名義之泰國護照（護照號碼：Ｎ３６６９
    ４２乙本，為被告所有，供犯罪所用之物，業據被告於偵、審中供明在卷，應依
    刑法第三十八條第一項第二款之規定宣告沒收之，又八十七年十月二十一日（編
    號：0000000000號）中華民國入境登記表及扣案之八十八年十月十六
    日（編號：0000000000號）中華民國出境登紀表上之「ＩＮＴＡ  Ｗ
    ＯＲＡＷＩＴ」名義之署押計二枚（每紙乙枚），均應依刑法第二百十九條之規
    定宣告沒收之（蓋被告偽造ＩＮＴＡ  ＷＯＲＡＷＩＴ名名義之署押行為，雖組
成其偽造私文書行為之一部，不得另論以刑法第二百十七條第一項之罪，但其所
    偽造之署押，仍應依同法第二百十九條之規定予以沒收，最高法院四十七臺上字
    第八八三號判例可資參照），另被告於八十七年十月二十一日下午四時二十八分
    許，在桃園國際機場，所偽造之該紙中華民國入境旅客申報單，因已逾一年之保
    管年限，業已依規定銷毀在案，有財政部臺北關稅局八十九年一月二十八日北普
    稽字第八九一○○六九五號函乙紙在卷足佐，爰不另為沒收之諭知，在此敘明。
四、公訴意旨另謂：ＳＯＤＳＡＩ取得署名為ＩＮＴＡ  ＷＯＲＡＷＩＴ之泰國護照
    後，旋持該護照向我國駐泰國臺北經濟貿易辦事處申請停留簽證，使承辦公務之
    人員在其職務上所掌管核准申請人在中華民國境內停留簽證戳蓋於上開護照而予
    以簽證，足生損害於該代表處對於簽證核發之管理ＩＮＴＡ  ＷＯＲＡＷＩＴ及
    有被誤認出入中華民國國境之情事，因認被告涉有刑法第二百十四條之使公員登
    載之罪嫌云云，按犯罪事實應依證據認定之，無證據不得推定其犯罪事實，刑事
    訴訟法第一百五十四條定有明文；再認定不利於被告之事實，須依積極證據，苟
    積極證據不足為不利於被告事實之認定時，即應為有利於被告之認定，更不必有
    何有利之證據，最高法院三十年上字第八一六號著有判例可資參照，經查被告於
    警訊及本院審理中辯稱，停留簽證部分，係由在泰國之仲介公司所自行申請辦理
    ，伊並不知情等語，此外復查無其他積極證明，足認證明被告涉有公訴人所指訴
    之該部分犯行，惟因公訴人認此部分與前開起訴部分並經本院判決有罪部分（使
    公務員登載不實部分），有連續犯裁判上一罪之關係，故就此部分爰不另為無罪
    之諭知，附此敘明。
據上論斷，應依刑事訴訟法第二百九十九條第一項前段，入出國及移民法第五十四條
、刑法第二條第一項前段、第五十六條、第二百十六條、第二百十條、第二百十四條
、第五十五條、第二百十九條、第九十五條、第三十八條第一項第二款，罰金罰鍰提
高標準條例第一條前段，判決如主文。
本案經檢察官何祖舜到庭執行職務。
中      華      民      國    八十九    年      三      月      九      日
                                臺灣桃園地方法院刑事第四庭
                                      法  官  林信旭
右正本證明與原本無異。
如不服本判決，應於判決送達後十日內向本院提出上訴狀( 應附繕本 )，上訴於
臺灣高等法院。
                                      書記官   吳一凡
中        華        民        國   八十九   年   三   月    十四    日
附錄論罪科刑依據之法條：刑法第第二百十六條、第二百十條、第二百十二條、第二
百十四條、入出國及移民法第五十四條。
刑法第二百十六條
行使第二百十條至第二百十五條之文書者，依偽造、變造文書或登載不實事項或使登
載不實事項之規定處斷。
刑法第二百十條
偽造、變造私文書，足以生損害於公眾或他人者，處五年以下有期徒刑。
刑法第二百十二條
偽造、變造護照、旅券、免許證、特許證及關於品行、能力、服務或其他相類之證書
、介紹書，足以生損害於公眾或他人者，處一年以下有期徒刑，拘役或三百元以下罰
金。
刑法第二百十四條
明知為不實之事項，而使公務員登載於職務上所掌之公文書，足以生損害於公眾或他
人者，處三年以下有期徒刑、拘役或五百元以下罰金。
入出國及移民法第五十四條
未經許可入出國或受禁止出國處分而出國者，處三年以下有期徒刑、拘役或科或併科
新台幣九萬元以下罰金。


司法院資訊處製作；財團法人民間司法改革基金會備份。
